【裁判字號】    88,上易,3241
【裁判日期】    890125
【裁判案由】    贓物
【裁判全文】
臺灣高等法院臺中分院刑事判決                  八十八年度上易字第三二四一號
    上訴人
    即被告  丁○○
右上訴人因贓物案件，不服台灣南投地方法院中華民國八十八年十月二十六日第一審
判決（民國八十八年度易字第四三三號，起訴案號：台灣南投地方法院檢察署民國八
十八年度偵字第三八○六號），提起上訴，本院判決如左：
    主  文
上訴駁回。
    事實及理由
一、本案經本院審理結果，認第一審判決關於上訴人即被告（以下簡稱被告）丁○○
    部分之認事用法及量刑均無不當，應予維持，並引用第一審判決書關於該部分記
    載之事實、證據及理由（如附件）。
二、被告在本院未提出其他有利之證據及辯解，渠上訴意旨未具理由空言指摘原判決
    關於被告部分之判決不當，為無理由，應予駁回。
三、被告經合法傳喚，無正當之理由無故不到庭，爰不待其陳述，逕行判決，併予敘
    明。
四、據上論斷，應依刑事訴訟法第三百七十一條、第三百七十三條、第三百六十八條
    判決如主文。
本案經檢察官乙○○到庭執行職務。
中    華    民    國    八    十    九    年    一    月    二  十  五  日
                                  臺灣高等法院臺中分院刑事第五庭
                                        審判長法  官  吳  重  政
                                              法  官  朱      樑
                                              法  官  李  寶  堂
右正本證明與原本無異。
不得上訴。
                                              書記官  蕭  玉  真
中      華      民      國    八十九     年      一       月   二十七   日
                                                                        Ｆ
臺灣南投地方法院刑事判決                          八十八年度易字第四三○號
    公  訴  人  臺灣南投地方法院檢察署檢察官
    被      告  廖維賓  男  二十八歲（民國○○年○月○日生）
                        身分證統一編號：Ｚ000000000號
                        住南投縣竹山鎮桂林里中正巷二十之三十五號
                        （現臺灣臺中戒治所戒治中）
    被      告  丁○○  男  二十八歲（民國○○年○月○○日生）
                        身分證統一編號：Ｚ000000000號
                        住南投縣竹山鎮○○路一巷六十一號
右列被告等因贓物等案件，經檢察官提起公訴（八十八年度偵字第三八○六號），本
院判決如左：
    主  文
廖維賓連續竊盜，累犯，處有期徒刑陸月。
丁○○故買贓物，累犯，處有期徒刑月。
    事  實
一、廖維賓曾於民國八十六年間因違反麻醉藥品管理條例案件，經本法院於八十六年
    四月二十二日判處有期徒刑六月，並於八十六年五月十九日判決確定，而於八十
    七年二月九日執行完畢。丁○○曾於八十六年間因竊盜案件，經本院於八十六年
    十一月十五日判處有期徒刑十一月，並於八十六年十二月二十三日判決確定，而
    於八十八年一月十日執行完畢。均不知悔改，廖維賓基於概括之犯意，意圖為自
    己不法之所有，先於八十八年七月十三日下午六時許，在南投縣南投市○○○路
    與南崗三路路口前，竊取丙○○所有之車牌號碼Ｂ四─二八八七號自用小客車一
    部，復於八十八年七月二十一日下午十時三十分許，在南投縣竹山鎮桂林里中正
    巷興天宮後方，竊取甲○○所有引擎號碼ＣＶＩＳＥ二六○四四號自用小客車一
部。而丁○○明知該引擎號碼ＣＶＩＳＥ二六○四四號自用小客車，係廖維賓竊
    得之贓物，竟以自己所有之車牌號碼ＲＪ─五四四八號自用小客車，與廖維賓互
    易，並保留車牌號碼ＲＪ─五四四八號車牌懸掛於引擎號碼ＣＶＩＳＥ二六○四
    四號自用小客車使用。嗣於八十八年七月二十三日下午三時許，廖維賓與丁○○
    在南投縣竹山鎮○○路山區工寮，拆卸車牌號碼Ｂ四─二八八七號自用小客車零
    件時，為警查獲。
    理  由
一、右揭事實，業據被告廖維賓與丁○○於警訊時及偵審中坦承不諱，核與被害人丙
    ○○、甲○○於警訊時及本院調查中指述之情節相符，復有被害人出具之具結保
    管條各一紙在卷可佐及現場照片二幀附卷可稽，且被告二人供承互核一致，其等
    自白應與事實相符。本件事證明確，應依法論罪科刑。
二、核被告廖維賓所為，係犯刑法第三百二十條第一項竊盜罪。被告丁○○所為，係
    犯刑法第三百四十九條第二項故買贓物罪。而被告廖維賓先後二次之竊盜犯行，
    時間緊接，方法相同，而觸犯構成要件相同之罪名，顯係基於概括之犯意反覆為
    之，為數行為而犯同一之罪名，屬裁判上一罪即訴訟法上同一案件，應依刑法第
    五十六條連續犯之規定論以一罪，並依法加重其刑。又被告廖維賓曾於八十六年
    間因違反麻醉藥品管理條例案件，經本法院於八十六年四月二十二日判處有期徒
    刑六月，並於八十六年五月十九日判決確定，而於八十七年二月九日執行完畢，
    被告丁○○曾於八十六年間因竊盜案件，經本院於八十六年十一月十五日判處有
    期徒刑十一月，並於八十六年十二月二十三日判決確定，而於八十八年一月十日
    執行完畢，有本院被告全國前案紀錄表、臺灣南投地方法院檢察署刑案資料查註
    紀錄表各一紙附卷可稽，其等於刑之執行完畢後五年內再犯本件有期徒刑以上之
    罪，均為累犯，皆應依刑法第四十七條規定加重其刑或遞加重其刑。爰審酌被告
    等不思正途，一時貪圖、犯罪所得利益、被害人所受之損害及犯罪後均坦承之態
    度等一切情狀，各量處如主文所示之刑。
據上論斷，應依刑事訴訟法第二百九十九條第一項前段，刑法第五十六條、第三百二
十條第一項、第三百四十九條第二項、第四十七條，罰金罰鍰提高標準條例第一條前
段，判決如主文。
本案經檢察官江守權到庭執行職務。
中    華    民    國      八十八    年    十    月      二十六          日
                                臺灣南投地方法院刑事庭
                                    法  官  吳  福  森
右正本證明與原本無異。
如不服本判決，應於判決送達後十日內，向本院提出上訴狀( 應附繕本 )。「切勿逕
送上級法院」。
                                    書記官
中    華    民    國      八十八    年    十    月      二十六          日
「告訴人或被害人對於判決如有不服具備理由請求檢察官上訴者，其上訴期間之計算
係以檢察官收受判決正本之日期為準」
附錄本案論罪科刑法條：
刑法第三百二十條第一項：意意圖為自己或第三人不法之所有，而竊取他人之物，為
                        竊盜罪，處五年以下有期徒刑、拘役或五百元以下罰金。
刑法第三百四十九條第二項：
收受贓物者，處三年以下有期徒刑、拘役或五百元以下罰金。
搬運、寄藏、故買贓物或為牙保者，處五年以下有期徒刑、拘役或科或併科一千元以
下罰金。
因贓物變得之財物，以贓物論。


司法院資訊處製作；財團法人民間司法改革基金會備份。
